臺灣彰化地方法院刑事判決
111年度訴字第215號
公  訴  人  臺灣彰化地方檢察署檢察官
被      告  林吳宗



上列被告因傷害案件，經檢察官提起公訴（111年度偵緝字第89
號），本院判決如下：
    主    文
本件公訴不受理。
    理    由
一、公訴意旨略以：被告林吳宗因細故與告訴人張閎舜爭執，於
    民國110年1月19日16時許，在彰化縣○○鄉○○路000號旁之停
    車場，吳嘉濱（由本院另行審理）與林吳宗共同基於普通傷
    害之犯意聯絡，由被告先出言令告訴人：下車等語後，吳嘉
    濱則趁告訴人打開車門(車牌號碼000-0000曳引車)下車之際
    走向告訴人，被告旋徒手毆打告訴人之嘴角，吳嘉濱則從告
    訴人後方以手肘壓制住告訴人肩膀、頸部，以便被告繼續毆
    打告訴人，因而致告訴人受有左臉上唇擦傷、左肩挫傷、左
    肩擦傷、左膝擦傷等傷害。因認被告涉犯刑法第277條第1項
    傷害罪嫌等語。
二、按告訴乃論之罪，其告訴已經撤回者，應為不起訴之處分；
    又案件起訴之程序違背規定者，應諭知不受理之判決，並得
    不經言詞辯論為之，刑事訴訟法第252條第5款、第303條第1
    款、第307條分別定有明文。再同法第303條第3項規定：「
    告訴或請求乃論之罪，未經告訴、請求或其告訴、請求『經
    撤回』或已逾告訴期間者」，其中所謂「告訴經撤回」者，
    係指檢察官根據合法之告訴而起訴，於訴訟繫屬後，法院審
    理中撤回告訴者而言，並不包括檢察官將起訴書公告而對外
    發生起訴效力前，或提出起訴書於法院前業已撤回告訴之情
    形在內，此觀同法第303條第3款之用語與同法第252條第5款
    之規定：「告訴或請求乃論之罪，其告訴或請求『已經撤回』
    或已逾告訴期間者」，採用「已經撤回告訴」之用語有所不
    同自明。是以告訴乃論之罪於偵查中已經告訴人撤回其告訴
    者，檢察官本即依法應為不起訴處分，檢察官疏未注意而仍
    起訴者，即屬同法第303條第1款「起訴之程序違背規定」之
    情形（最高法院82年度臺非字第380號判決意旨、臺灣高等
    法院89年庭長法律問題研討會結論參照）。復按所謂「起訴
    」者，係指案件繫屬於法院之日而言（最高法院81年度臺上
    字第876號、90年度臺非字第368號判決意旨參照）。
三、經查，本件告訴人告訴被告與共犯吳嘉濱傷害案件，經檢察
    官分別提起公訴及追加起訴，認其等係犯刑法第277條第1項
    之傷害罪嫌，惟上揭罪嫌，依同法第287條前段之規定須告
    訴乃論。又告訴人於111年2月15日（檢察官收文日期，告訴
    人撰狀日期為111年1月27日）具狀向臺灣彰化地方檢察署撤
    回本件傷害告訴一情，有臺灣彰化地方檢察署111年2月21日
    彰檢秀和111偵緝89字第1119006745號函檢送之聲請撤回告
    訴狀1紙足稽及該撤回告訴狀上所蓋該署檢察官章戳附卷可
    稽，而本件追加起訴書係於111年2月17日繫屬於本院之事實
    ，亦有臺灣彰化地方檢察署111年2月17日彰檢秀和111偵緝8
    9字第1119006479號函上所蓋本院收文章戳印在卷可參，是
    檢察官於告訴人提出刑事撤回告訴狀前之111年2月6日雖已
    偵查終結並追加起訴，然此僅係檢察官製作完成起訴書之日
    期，實際上尚未生任何訴訟繫屬及訴訟關係。準此，本件既
    於111年2月17日始繫屬於本院，顯見在繫屬前即已欠缺告訴
    之訴追條件。揆諸前揭說明，檢察官本應依法為不起訴處分
    ，惟仍向本院提起公訴，其起訴之程序自屬違背規定，爰不
    經言詞辯論，逕依刑事訴訟法第303條第1款之規定，諭知公
    訴不受理之判決。
四、據上論斷，應依刑事訴訟法第303條第1款、第307條，判決
    如主文。
本案經檢察官陳詠薇追加起訴。
中　　華　　民　　國　　111 　年　　2 　　月　　25　　日
              刑事第六庭  審判長法  官  吳永梁
                                法  官  張琇涵
                                法  官  呂美玲
以上正本證明與原本無異。
如不服本判決應於收受判決後20日內向本院提出上訴書狀，並應
敘述具體理由。其未敘述上訴理由者，應於上訴期間屆滿後20日
內向本院補提理由書( 均須按他造當事人之人數附繕本) 「切勿
逕送上級法院」。
告訴人或被害人對於判決如有不服具備理由請求檢察官上訴者，
其上訴期間之計算係以檢察官收受判決正本之日期為準。
中　　華　　民　　國　　111 　年　　2 　　月　　25　　日
                                書記官  鍾宜津